【裁判字號】    95,上訴,3436
【裁判日期】    951011
【裁判案由】    偽造文書等
【裁判全文】
臺灣高等法院刑事判決                95年度上訴字第3436號
上  訴  人  臺灣臺北地方法院檢察署檢察官
被      告  丙○○（原名黃國烜、黃靖傑）
輔  佐  人  丁○○
上列上訴人因被告偽造文書等案件，不服臺灣臺北地方法院94年
度訴字第277號，中華民國95年7月25日第一審判決（起訴案號：
臺灣臺北地方法院檢察署93年度偵字第1407號），提起上訴，本
院判決如下：
    主  文
上訴駁回。
    事  實
一、公訴意旨略以：洪忠聖（業經原審依共同連續行使偽造公文
    書，足以生損害於公眾及他人罪名，判處有期徒刑一年六月
    確定）為國泰世紀產物保險股份有限公司（下稱國泰產物保
    險公司）理賠員，為從事保險理賠業務之人，丙○○（原名
    黃國烜，初次更名為黃靖傑，嗣又更名為丙○○）與洪忠聖
    均明知陳義發、簡曉惠、許萬發及黃又青4 人向國泰產物保
    險公司所投保如附表一所示之機車保險契約，並無發生車禍
    死亡理賠之事由，竟共同基於偽造文書及意圖為自己不法所
    有之概括犯意聯絡，自民國90年3月間起至92年6月間止，先
    委由不知情之真實姓名、年籍不詳之人偽刻如附表二所示之
    公印及印章，而在臺北市○○○路○段76巷26號2樓之1 洪忠
    聖之住處等處所，偽造如附表三所示之公、私文書、特種文
    書等，並於洪忠聖業務上所作成之文書為不實之登載，再由
    洪忠聖自90年5月9日起至92年6月3日止，持前述偽造之文書
    ，佯以上開4 件保險契約各有陳建倫、黃金盛、白中信及黃
    辰新發生車禍死亡之情事，連續4 次向國泰產物保險公司申
    請強制汽車責任保險之死亡理賠，致國泰產物保險公司陷於
    錯誤，陸續於如附表一所示之日期，分4 次各支付新臺幣（
    下同）140 萬元，分別匯入如附表一所示偽造之保險受益人
    甲○○等人於匯通銀行等之帳戶內，嗣經國泰產物保險公司
    查知上情而報警處理，並扣得「臺灣士林地方法院檢察署檢
    察官」、「臺北市大安區戶政事務所主任林菁」及「臺北市
    大安區戶政事務所謄本專用」等印文。因認被告丙○○犯有
    刑法第216條、第210條、第211條、第212條、第215條、第3
    39條之行使偽造私文書、行使偽造公文書、行使變造特種文
    書、業務上登載不實文書、詐欺取財等罪嫌云云。
二、公訴人認被告丙○○與共同被告洪忠聖共犯前揭行使偽造私
    文書、行使偽造公文書、行使變造特種文書、業務上登載不
    實文書、詐欺取財犯行，無非係以共同被告洪忠聖之證述、
    被告丙○○供述：伊認識被告洪忠聖，並向被告洪忠聖借款
    未還，新竹國際商業銀行埔心分行帳號0000000 號之帳戶係
    伊所開立，出借予被告洪忠聖使用等語，為其主要論據。
三、訊據被告丙○○堅詞否認有何公訴人所指行使偽造私文書、
    行使偽造公文書、行使變造特種文書、業務上登載不實文書
    、詐欺取財之犯行，辯稱：被告洪忠聖係伊淡江大學不同科
    系之學長，新竹國際商業銀行埔心分行之帳戶係被告洪忠聖
    以玩股票為由向伊借用，被告洪忠聖以該帳戶向國泰保險公
    司詐領保險金之事伊未參與並不知情，更未分得任何款項等
    語。
四、按犯罪事實應依證據認定之，無證據不得認定犯罪事實，刑
    事訴訟法第154條第2項定有明文。又認定犯罪事實之證據，
    無論其為直接或間接證據，均須達於通常一般人均不致有所
    懷疑，而得確信其為真實之程度，始得據為有罪之認定，若
    其關於被告是否犯罪之證明未能達此程度，而有合理性懷疑
    之存在，致使無法形成有罪之確信，根據「罪證有疑、利於
    被告」之證據法則，即不得遽為不利被告之認定（最高法院
    29年上字第3105號、40年臺上字第86號、76年臺上字第4986
    號判例參照）。
五、經查：
  (一)共同被告洪忠聖於原審審理時，固經原審分離審判程序，以
    證人身分結證稱：我與被告丙○○是唸淡江大學時打工認識
    ，後來成為朋友，被告丙○○從大學開始陸陸續續向我借錢
    ，大約有三、四十萬元沒有還，被告丙○○知道我在保險公
    司擔任理賠辦事員，我們就一起談到以偽造理賠文件詐領保
    險金，然後由我提供蓋有印文及所需公文書之影本，由被告
    丙○○去偽刻公印及印章，並以電腦製作公文書之表格、排
    版，我則負責國泰保險公司之申請程序，詐領之款項除附表
    四編號三之保險金係由我以提款卡領取外，其餘如附表四編
    號一、二、四之保險金均為被告丙○○提領，被告丙○○如
    何領取，我不清楚云云（見原審卷(一)第161頁至第162頁）。
  (二)然經原審質以共同被告即證人洪忠聖：（被告丙○○有無填
    寫過理賠文件？）印象一開始有填。（提示同上第1407號偵
    查卷第52頁至第74頁並告以要旨，是否有被告丙○○的字跡
    ？）第66頁繼承系統表上甲○○的簽名，第71頁聲明同意書
    甲○○的簽名是被告丙○○的字跡。（提示同上第8627號偵
    查卷第52頁至第110 頁並告以要旨，是否有被告丙○○的字
    跡？）第58頁繼承系統表上甲○○簽名，第60頁委託查詢病
    歷同意書上甲○○簽名、第61頁聲明同意書甲○○簽名是被
    告丙○○的字跡。（除了你的證詞外，本案有無其他證據可
    以證明被告丙○○涉案？）取款的取款條，這件事應該沒有
    其他第三人知道云云（見原審卷(一)第166頁）。
  (三)經原審向國泰世華銀行延平分行調取開戶者「甲○○」之通
    訊地址、提款單、取款憑條等相關資料（見原審卷(一)第33頁
    至第35 頁），「甲○○」係於90年6月12日變更印鑑，並於
    同日臨櫃提領140 萬元保險金，而變更印鑑需本人臨櫃辦理
    ，且提領100 萬元以上之大額款項，銀行會向存戶本人確認
    ，並核對身分證件等情，業據證人即經辦上開提款之銀行人
    員楊慧美於原審到庭結證明確（見原審卷(二)第46頁反面至第
    48頁），惟證人楊慧美無法當庭指認被告丙○○是否為當時
    臨櫃提領140萬元現金之人（見原審卷(二)第48 頁）。又「甲
    ○○」上開帳戶印鑑卡所書之通訊地址楊梅鎮○○里○○路
    498 號經查無該址及設籍資料，有桃園縣楊梅鎮戶政事務所
    94年10月20日桃楊鎮戶字第0940005192號函在卷可佐（見原
    審卷(一)第192 頁），「甲○○」上開帳戶印鑑卡所載之聯絡
    電話0000000號，經查自88年9月29日至91年3月4日係裝設於
    申請人孫達雄位於桃園縣楊梅鎮○○路14號之住處，而該房
    屋係孫達雄與家人居住使用，孫達雄並不認識「甲○○」等
    情，復據證人孫達雄結證屬實（見原審卷(二)第48頁至第49頁
    ），並有中華電信股份有限公司臺灣北區電信分公司中壢營
    運處94年10月27日壢服密（94）第620號函附卷可參（見原
    審卷(一)第188頁至第189頁）。
  (四)再經原審向新竹國際商業銀行埔心分行、新明分行及平鎮分
    行所調取領取本案保險金之取款憑條（見原審卷(一)第195 頁
    、第198之1頁、第202 頁），與被告丙○○當庭書寫「甲○
    ○」之筆跡，同上第1407號偵查卷第66頁繼承系統表上「甲
    ○○」之簽名，第71頁聲明同意書「甲○○」之簽名，及同
    上第8627號偵查卷第58頁繼承系統表上「甲○○」之簽名，
    第60頁委託查詢病歷同意書上「甲○○」之簽名、第61頁聲
    明同意書「甲○○」之簽名，連同原審向萬泰商業銀行臺中
    分行、新竹國際商業銀行埔心分行、中華郵政股份有限公司
    、淡水第一信用合作社、華泰商業銀行、臺灣中小企業中壢
    分行、上海商業銀行、華南商業銀行楊梅分行、第一商業銀
    行西壢分行、臺灣銀行平鎮分行、遠東商業銀行調取被告丙
    ○○所開設帳戶之印鑑卡等相關資料（見原審卷(一)第20 7頁
    至第208頁、第228頁、第237頁至第241頁、第250之1頁、第
    255之1頁、第258頁至第259頁、第262頁至第263頁、第266
    頁、第268之1頁、第270之1頁、原審卷(二)第6 頁），送請內
    政部警政署刑事警察局鑑定二者筆跡是否相符，業據函復稱
    黃國烜庭寫與待鑑資料上「甲○○」簽名筆跡書寫方式不同
    ，歉難認定，有內政部警政署刑事警察局95年3月7日刑鑑字
    第0950030203號函在卷可按（見原審卷(二)第4 頁），再經原
    審送請憲兵司令部刑事鑑識中心鑑定，亦據函復略稱因參考
    字跡不足，無法比對，復有憲兵司令部刑事鑑識中心95年5
    月26日安鑑字第0950000866號函在卷可考（見原審卷(二)第19
    頁至第20頁），而經原審、本院以肉眼比對被告當庭書寫「
    甲○○」與待鑑資料上「甲○○」簽名筆跡結果，無論勾勒
    、筆觸、運筆、筆順、字形、結構等，均有所不同，是前開
    繼承系統表、聲明同意書、委託查詢病歷同意書、取款憑條
    上之筆跡及簽名尚不能證明為被告丙○○所書寫，證人洪忠
    聖上開之證詞是否真實，甚有可疑不能遽予採信，且公訴人
    就被告丙○○提領本案所詐得保險金及其金錢流向，並未舉
    證證明，復查無其他積極證據足資認定被告丙○○涉有公訴
    人所指前開行使偽造私文書、行使偽造公文書、行使變造特
    種文書、業務上登載不實文書、詐欺取財之犯行，參諸首揭
    說明，被告上開所辯，應可採信。其被訴犯罪，應屬不能證
    明，原審以不能證明被告丙○○犯罪諭知被告無罪，並敘明
    被告丙○○請求調取如附表四編號四所示保險金之電匯單正
    本，惟國泰保險公司之匯款係由電腦控管，因90年12月18日
    曾匯入如附表四編號二所示之保險金至新竹國際商業銀行埔
    心分行帳號00000000000 號戶名黃國烜之帳戶，因黃國烜與
    黃靖傑之身分證字號相同，故如附表四編號四所示之保險金
    才會於92年6月18 日匯至上開戶名黃國烜之帳戶，而未匯至
    申請人「黃靖傑」所提供萬泰商業銀行帳號000000000000號
    之帳戶，且直至刑事警察局報案後才發覺等情，業據證人即
    告訴代理人乙○○於原審審理時結證明確（見原審卷(一)第15
    8 頁反面），認已無再調取該電匯單正本之必要；另被告丙
    ○○之選任辯護人聲請將白光煌於萬泰商業銀行開戶之資料
    與共同被告洪忠聖之筆跡送鑑定，然共同被告洪忠聖於原審
    審理時坦承其冒用白光煌之名義開戶並填寫開戶資料（見原
    審卷(二)第51頁），認無再予鑑定之必要；又被告丙○○之選
    任辯護人聲請傳喚甲○○，因甲○○經原審合法傳喚並未到
    庭，且本案事證已明，認無再予傳喚之必要，經核並無不合
    。
六、檢察官上訴意旨略以：原審未具體敘明不採信證人洪忠聖證
    詞之理由，僅以「肉眼」比對被告丙○○當庭書寫之「甲○
    ○」簽名及原審向新竹商銀埔心分行、新明分行、平鎮分行
    調取之取款憑條上之「甲○○」簽名，泛謂前開二者筆跡無
    論勾勒、筆觸、運筆、筆順、字形、結構等，均有所不同，
    置內政部警政署刑事警察局函復稱「因二者簽名筆跡書寫方
    式不同，難以認定」及憲兵司令部刑事鑑識中心函復稱「因
    參考字跡不足，無法比對」等鑑定意見於不顧，實有未洽等
    語，指摘原判決不當。惟查，共同被告即證人洪忠聖上開之
    證詞是否真實，甚有可疑不能遽予採信，且共同被告洪忠聖
    亦經原審認定係與自稱「甲○○」之成年人（未據檢察官起
    訴）共犯本案之罪，而被判處共同連續行使偽造公文書罪刑
    確定，已如上述；又原審既將被告當庭書寫「甲○○」之筆
    跡與上述待鑑資料上「甲○○」簽名筆跡送請鑑定結果，業
    據內政部警政署刑事警察局函復稱黃國烜庭寫與待鑑資料上
    「甲○○」簽名筆跡書寫方式不同，歉難認定；並據憲兵司
    令部刑事鑑識中心鑑定函復略稱因參考字跡不足，無法比對
    ，則原審、本院以肉眼比對被告當庭書寫「甲○○」與待鑑
    資料上「甲○○」簽名筆跡予以認定，尚難謂有何不妥。本
    件檢察官上訴為無理由，應予駁回。
據上論斷，應依刑事訴訟法第368條，判決如主文。
本案經檢察官李良忠到庭執行職務。
中    華    民    國    95    年    10    月    11    日
                    刑事第三庭  審判長法  官  許國宏
                                      法  官  許增男
                                      法  官  楊貴志
以上正本證明與原本無異。
檢察官如不服本判決，應於收受送達後十日內向本院提出上訴書
狀，其未敘述上訴之理由者並得於提起上訴後十日內向本院補提
理由書（均須按他造當事人之人數附繕本）。
被告不得上訴。
                                      書記官  顧哲瑜
中    華    民    國    95    年    10    月    12    日
附表一：
┌─────┬────┬───┬───┬───┬────┬──┬────┬───────┐
│保險證號  │保險證  │偽造車│偽造之│申請保│強制汽  │匯款│入款帳戶│詐得金額之分  │
│碼及被保  │之車牌  │禍死者│受益人│險金提│車責任  │日期│之戶名、│配            │
│險人      │號碼    │      │      │出之日│險之理  │    │銀行及帳│              │
│          │        │      │      │期    │賠金額  │    │號      │              │
│          │        │      │      │      │        │    │        │              │
├─────┼────┼───┼───┼───┼────┼──┼────┼───────┤
│150188G   │GRB-639 │陳建倫│甲○○│90年  │140萬元 │90年│甲○○匯│洪聖忠40萬元  │
│624383    │        │      │      │5月   │        │6月 │通銀行02│丙○○100萬元 │
│（陳義發）│        │      │      │9日   │        │12日│00000000│              │
│          │        │      │      │      │        │    │004號帳 │              │
│          │        │      │      │      │        │    │戶      │              │
├─────┼────┼───┼───┼───┼────┼──┼────┼───────┤
│150189G   │WKC-755 │黃金盛│黃國烜│90年  │140萬元 │90年│黃國烜新│丙○○獨得140 │
│082606    │        │      │      │11月  │        │12月│竹國際商│萬元          │
│（簡曉惠）│        │      │      │25日  │        │8日 │銀382007│              │
│          │        │      │      │      │        │    │44903號 │              │
│          │        │      │      │      │        │    │帳戶    │              │
├─────┼────┼───┼───┼───┼────┼──┼────┼───────┤
│150190G   │GEP-872 │白中信│白光煌│91年  │140萬元 │91年│白光煌萬│洪聖忠90萬元  │
│096290    │        │      │      │9月   │        │10月│泰商業銀│丙○○50萬元  │
│（許萬發）│        │      │      │17日  │        │4日 │行020531│              │
│          │        │      │      │      │        │    │715501號│              │
│          │        │      │      │      │        │    │帳戶    │              │
├─────┼────┼───┼───┼───┼────┼──┼────┼───────┤
│150491G   │TZM-152 │黃辰新│黃靖傑│92年  │140萬元 │92年│黃國烜新│洪聖忠80萬元  │
│084539    │        │      │      │6月   │        │6月 │竹國際商│丙○○60萬元  │
│（黃又青）│        │      │      │3日   │        │18日│銀382007│              │
│          │        │      │      │      │        │    │44903號 │              │
│          │        │      │      │      │        │    │帳戶    │              │
└─────┴────┴───┴───┴───┴────┴──┴────┴───────┘
附表二：
┌──────┬──────────────────────────────────────┐
│  種    類  │                 印        章       之       內       容                    │
│            │                                                                            │
├──────┼──────────────────────────────────────┤
│ 偽造之公印 │（一）臺灣士林地方法院檢察署印。（二）臺北市大安區戶政事務所主任林菁。      │
│            │（三）臺北市政府警察局交通大隊第四組。                                      │
├──────┼──────────────────────────────────────┤
│ 偽造之印章 │（一）陳義發。（二）甲○○。（三）楊金珠。（四）林琪。（五）簡曉惠。（六）  │
│            │許萬發。（七）白光煌。（八）黃金珠。（九）黃又青。（十）「臺北市大安區戶政  │
│            │事務所謄本專用」。（十一）第四組組長姜運志。 （十二）警員鄭美惠。（十三）   │
│            │警員李傑志。                                                                │
└──────┴──────────────────────────────────────┘
附表三：
┌──────┬──────────────────────────────────────┐
│  種    類  │                 內                                   容                    │
│            │                                                                            │
├──────┼──────────────────────────────────────┤
│偽造公文書並│（一）陳建倫、黃金盛、白中信及黃辰新之臺灣士林地方法院檢察署相驗屍體證明書  │
│行使        │各一紙。（二）陳建倫、黃金盛、白中信及黃辰新之臺北市政府警察局交通大隊道路  │
│            │交通事故證明書各一紙。（三）黃金盛、白中信及黃辰新之全戶戶籍謄本各一份。    │
│            │（四）陳建倫之戶口名簿（戶號：Ａ0000000）影本一份。                  │
│            │                                                                            │
├──────┼──────────────────────────────────────┤
│偽造私文書並│（一）陳建倫、黃金盛、白中信及黃辰新之繼承系統表各一紙。                    │
│行使        │（二）甲○○、黃國烜、白光煌及黃靖傑之委託查詢病歷資料同意書各一紙。        │
│            │（三）甲○○、黃國烜、白光煌及黃靖傑之聲明同意書各一紙。                    │
│            │（四）甲○○及黃靖傑之同意複檢聲明書各一紙。                                │
│            │（五）甲○○、黃國烜、白光煌及黃靖傑之領款收據各一紙。                      │
│            │（六）甲○○、黃國烜、白光煌及黃靖傑之保險賠款電匯同意書各一紙。            │
├──────┼──────────────────────────────────────┤
│偽造特種文書│黃金盛、白中信及黃辰新之中華民國交通部製發汽車駕駛執照影本各一份。          │
│並行使      │                                                                            │
├──────┼──────────────────────────────────────┤
│業務登載不實│（一）陳建倫、黃金盛、白中信及黃辰新之強制汽車責任保險理賠文件簽收單各一紙。│
│文書並行使  │（二）陳建倫、黃金盛、白中信及黃辰新之強制汽車保險理賠計算書各一紙。        │
│            │（三）陳建倫、黃金盛、白中信及黃辰新之體傷（殘廢）、死亡案件賠款明細表各一紙│
│            │      。                                                                    │
│            │（四）甲○○、黃國烜、白光煌及黃靖傑之汽（機）車保險理賠申請書各一紙。      │
│            │（五）陳建倫、黃金盛、白中信及黃辰新之汽車保險承保車輛肇事查案及追償報告書各│
│            │      一紙。                                                                │
└──────┴──────────────────────────────────────┘
附表四：
┌──┬─────┬─────┬──────┬────────┬───────┬────────┬────┬─────┐
│編號│保險證號、│偽造之車禍│申請保險金之│匯款日期、入款帳│偽造之理賠文件│應沒收偽造之署押│變造之特│業務上登載│
│    │被保險人及│死者及保險│日期(民國)及│戶之銀行、戶名及│              │                │種文書  │不實之文書│
│    │保險證之車│受益人    │金額(新臺幣)│帳號            │              │                │        │          │
│    │牌號碼    │          │            │                │              │                │        │          │
├──┼─────┼─────┼──────┼────────┼───────┼────────┼────┼─────┤
│一  │1.150188G6│1.陳建倫  │1.90年5月9日│90年6月12日匯入 │1.臺灣士林地方│1.(1)臺灣士林地方│無      │1.強制汽車│
│    │  24383   │2.甲○○  │2.140萬元   │匯通商業銀行陳永│  法院檢察署相│    法院檢察署印│        │  責任保險│
│    │2.陳義發  │          │            │義帳號0000000000│  驗屍體證明書│    之公印文二枚│        │  理賠文件│
│    │3.GRB－639│          │            │004號之帳號     │  一份        │  (2)本件核與正本│        │  簽收單一│
│    │          │          │            │                │2.臺北市政府警│    無異之印文一│        │  份      │
│    │          │          │            │                │  察局交通警察│    枚          │        │2.強制汽車│
│    │          │          │            │                │  大隊道路交通│  (3)束恆新之印文│        │  保險理賠│
│    │          │          │            │                │  事故證明書一│    二枚        │        │  計算書一│
│    │          │          │            │                │  份          │  (4)束恆新之簽名│        │  份      │
│    │          │          │            │                │3.除戶戶口名簿│    一枚        │        │3.死亡案件│
│    │          │          │            │                │  一份        │  (5)高愈杰之簽名│        │  賠款明細│
│    │          │          │            │                │4.委託查詢病歷│    二枚        │        │  表一份  │
│    │          │          │            │                │  資料同意書一│2.(1)臺北市政府警│        │4.汽車保險│
│    │          │          │            │                │  份          │    察局交通大隊│        │  承保車輛│
│    │          │          │            │                │5.同意複檢聲明│    第四組之公印│        │  肇事查案│
│    │          │          │            │                │  書一份      │    文一枚      │        │  及追償報│
│    │          │          │            │                │6.領款收據一份│  (2)第四組組長姜│        │  告書一份│
│    │          │          │            │                │7.保險賠款電匯│    運  之印文一│        │          │
│    │          │          │            │                │  同意書一份  │    枚          │        │          │
│    │          │          │            │                │8.繼承系統表一│  (3)警員李傑志之│        │          │
│    │          │          │            │                │  份          │    印文一枚    │        │          │
│    │          │          │            │                │9.聲明同意書一│3.林琪之印文二枚│        │          │
│    │          │          │            │                │  份          │4.甲○○之印文一│        │          │
│    │          │          │            │                │10.汽(機)車保 │  枚            │        │          │
│    │          │          │            │                │   險理賠申請 │5.甲○○之印文一│        │          │
│    │          │          │            │                │   書一份     │  枚            │        │          │
│    │          │          │            │                │              │6.甲○○之印文二│        │          │
│    │          │          │            │                │              │  枚            │        │          │
│    │          │          │            │                │              │7.甲○○之印文一│        │          │
│    │          │          │            │                │              │  枚            │        │          │
│    │          │          │            │                │              │8.(1)甲○○之印文│        │          │
│    │          │          │            │                │              │    二枚        │        │          │
│    │          │          │            │                │              │  (2)楊金珠之印文│        │          │
│    │          │          │            │                │              │    一枚        │        │          │
│    │          │          │            │                │              │9.(1)甲○○之印文│        │          │
│    │          │          │            │                │              │    二枚        │        │          │
│    │          │          │            │                │              │  (2)楊金珠之印文│        │          │
│    │          │          │            │                │              │    一枚        │        │          │
│    │          │          │            │                │              │10.陳義發之印文 │        │          │
│    │          │          │            │                │              │   一枚         │        │          │
├──┼─────┼─────┼──────┼────────┼───────┼────────┼────┼─────┤
│二  │1.150189G0│1.黃金盛  │1.90年11月25│90年12月8日匯入 │1.臺灣士林地方│1.(1)臺灣士林地方│黃金盛之│1.強制汽車│
│    │  82606   │2.黃國烜  │  日        │新竹國際商業銀行│  法院檢察署相│    法院檢察署印│駕駛執照│  責任保險│
│    │2.簡曉惠  │          │2.140萬元   │黃國烜帳號382007│  驗屍體證明書│    之公印文二枚│一份    │  理賠文件│
│    │3.WKC－755│          │            │44903號帳戶     │  一份        │  (2)本件核與正本│        │  簽收單一│
│    │          │          │            │                │2.臺北市政府警│    無異之印文一│        │  份      │
│    │          │          │            │                │  察局交通警察│    枚          │        │2.強制汽車│
│    │          │          │            │                │  大隊道路交通│  (3)束恆新之印文│        │  保險理賠│
│    │          │          │            │                │  事故證明書一│    二枚        │        │  計算書一│
│    │          │          │            │                │  份          │  (4)束恆新之簽名│        │  份      │
│    │          │          │            │                │3.除戶戶口名簿│    一枚        │        │3.死亡案件│
│    │          │          │            │                │  一份        │  (5)高愈杰之簽名│        │  賠款明細│
│    │          │          │            │                │4.委託查詢病歷│    二枚        │        │  表一份  │
│    │          │          │            │                │  資料同意書一│2.(1)臺北市政府警│        │4.汽車保險│
│    │          │          │            │                │  份          │    察局交通大隊│        │  承保車輛│
│    │          │          │            │                │5.領款收據一份│    第四組之公印│        │  肇事查案│
│    │          │          │            │                │6.保險賠款電匯│    文一枚      │        │  及追償報│
│    │          │          │            │                │  同意書一份  │  (2)第四組組長姜│        │  告書一份│
│    │          │          │            │                │7.繼承系統表一│    運  之印文一│        │          │
│    │          │          │            │                │  份          │    枚          │        │          │
│    │          │          │            │                │8.聲明同意書一│  (3)警員鄭美惠之│        │          │
│    │          │          │            │                │  份          │    印文一枚    │        │          │
│    │          │          │            │                │9.汽(機)車保險│3.(1)臺北市大安區│        │          │
│    │          │          │            │                │  理賠申請書一│    戶政事務所主│        │          │
│    │          │          │            │                │  份          │    任林菁之公印│        │          │
│    │          │          │            │                │              │    文一枚      │        │          │
│    │          │          │            │                │              │  (2)本全部謄本與│        │          │
│    │          │          │            │                │              │    戶籍登記資料│        │          │
│    │          │          │            │                │              │    無異之印文一│        │          │
│    │          │          │            │                │              │    枚          │        │          │
│    │          │          │            │                │              │  (3)中華民國90年│        │          │
│    │          │          │            │                │              │    10月12日之印│        │          │
│    │          │          │            │                │              │    文一枚      │        │          │
│    │          │          │            │                │              │  (4)臺北市大安區│        │          │
│    │          │          │            │                │              │    戶政事務所謄│        │          │
│    │          │          │            │                │              │    本專用之印文│        │          │
│    │          │          │            │                │              │    一枚        │        │          │
│    │          │          │            │                │              │  (5)北市安戶謄字│        │          │
│    │          │          │            │                │              │    第002461之印│        │          │
│    │          │          │            │                │              │    文一枚      │        │          │
│    │          │          │            │                │              │4.黃國烜之印文一│        │          │
│    │          │          │            │                │              │  枚            │        │          │
│    │          │          │            │                │              │5.黃國烜之印文二│        │          │
│    │          │          │            │                │              │  枚            │        │          │
│    │          │          │            │                │              │6.黃國烜之印文一│        │          │
│    │          │          │            │                │              │  枚            │        │          │
│    │          │          │            │                │              │7.黃國烜之印文二│        │          │
│    │          │          │            │                │              │  枚            │        │          │
│    │          │          │            │                │              │8.黃國烜之印文一│        │          │
│    │          │          │            │                │              │  枚            │        │          │
│    │          │          │            │                │              │9.簡曉惠之印文一│        │          │
│    │          │          │            │                │              │  枚            │        │          │
├──┼─────┼─────┼──────┼────────┼───────┼────────┼────┼─────┤
│三  │1.150190G0│1.白中信  │1.91年9月17 │91年10月4日匯入 │1.臺灣士林地方│1.(1)臺灣士林地方│白中信之│1.強制汽車│
│    │  96290   │2.白光煌  │  日        │萬泰商業銀行白光│  法院檢察署相│    法院檢察署印│駕駛執照│  責任保險│
│    │2.許萬發  │          │2.140萬元   │煌帳號0000000000│  驗屍體證明書│    之公印文二枚│一份    │  理賠文件│
│    │3.GEP－872│          │            │01號之帳戶      │  一份        │  (2)本件核與正本│        │  簽收單一│
│    │          │          │            │                │2.臺北市政府警│    無異之印文一│        │  份      │
│    │          │          │            │                │  察局交通警察│    枚          │        │2.強制汽車│
│    │          │          │            │                │  大隊道路交通│  (3)束恆新之印文│        │  保險理賠│
│    │          │          │            │                │  事故證明書一│    二枚        │        │  計算書一│
│    │          │          │            │                │  份          │  (4)束恆新之簽名│        │  份      │
│    │          │          │            │                │3.除戶戶口名簿│    一枚        │        │3.死亡案件│
│    │          │          │            │                │  一份        │  (5)高愈杰之簽名│        │  賠款明細│
│    │          │          │            │                │4.委託查詢病歷│    二枚        │        │  表一份  │
│    │          │          │            │                │  資料同意書一│2.(1)臺北市政府警│        │4.汽車保險│
│    │          │          │            │                │  份          │    察局交通大隊│        │  承保車輛│
│    │          │          │            │                │5.領款收據一份│    第四組之公印│        │  肇事查案│
│    │          │          │            │                │6.保險賠款電匯│    文一枚      │        │  及追償報│
│    │          │          │            │                │  同意書一份  │  (2)第四組組長姜│        │  告書一份│
│    │          │          │            │                │7.繼承系統表一│    運  之印文一│        │          │
│    │          │          │            │                │  份          │    枚          │        │          │
│    │          │          │            │                │8.聲明同意書一│  (3)警員鄭美惠之│        │          │
│    │          │          │            │                │  份          │    印文一枚    │        │          │
│    │          │          │            │                │9.萬泰商業銀行│3.(1)臺北市大安區│        │          │
│    │          │          │            │                │  存款業務往來│    戶政事務所主│        │          │
│    │          │          │            │                │  申請書一份  │    任林菁之公印│        │          │
│    │          │          │            │                │10.汽(機)車保 │    文一枚      │        │          │
│    │          │          │            │                │   險理賠申請 │  (2)本全部謄本與│        │          │
│    │          │          │            │                │   書一份     │    戶籍登記資料│        │          │
│    │          │          │            │                │              │    無異之印文一│        │          │
│    │          │          │            │                │              │    枚          │        │          │
│    │          │          │            │                │              │  (3)中華民國91年│        │          │
│    │          │          │            │                │              │    8月24日之印 │        │          │
│    │          │          │            │                │              │    文一枚      │        │          │
│    │          │          │            │                │              │  (4)臺北市大安區│        │          │
│    │          │          │            │                │              │    戶政事務所謄│        │          │
│    │          │          │            │                │              │    本專用之印文│        │          │
│    │          │          │            │                │              │    一枚        │        │          │
│    │          │          │            │                │              │  (5)北市安戶謄字│        │          │
│    │          │          │            │                │              │    第21610之印 │        │          │
│    │          │          │            │                │              │    文一枚      │        │          │
│    │          │          │            │                │              │4.白光煌之印文一│        │          │
│    │          │          │            │                │              │  枚            │        │          │
│    │          │          │            │                │              │5.白光煌之印文一│        │          │
│    │          │          │            │                │              │  枚            │        │          │
│    │          │          │            │                │              │6.白光煌之印文一│        │          │
│    │          │          │            │                │              │  枚            │        │          │
│    │          │          │            │                │              │7.(1)白光煌之印文│        │          │
│    │          │          │            │                │              │    二枚        │        │          │
│    │          │          │            │                │              │  (2)黃金珠之印文│        │          │
│    │          │          │            │                │              │    一枚        │        │          │
│    │          │          │            │                │              │8.(1)白光煌之印文│        │          │
│    │          │          │            │                │              │    一枚        │        │          │
│    │          │          │            │                │              │  (2)黃金珠之印文│        │          │
│    │          │          │            │                │              │    一枚        │        │          │
│    │          │          │            │                │              │9.(1)白光煌之簽名│        │          │
│    │          │          │            │                │              │    二枚        │        │          │
│    │          │          │            │                │              │  (2)白光煌之印文│        │          │
│    │          │          │            │                │              │    三枚        │        │          │
│    │          │          │            │                │              │10.許萬發之印文 │        │          │
│    │          │          │            │                │              │   一枚         │        │          │
├──┼─────┼─────┼──────┼────────┼───────┼────────┼────┼─────┤
│四  │1.150491G0│1.黃辰新  │1.92年6月3日│92年6月18日新竹 │1.臺灣士林地方│1.(1)臺灣士林地方│黃辰新之│1.強制汽車│
│    │  84539   │2.黃靖傑  │2.140萬元   │國際商業銀行黃國│  法院檢察署相│    法院檢察署印│駕駛執照│  責任保險│
│    │2.黃又青  │          │            │烜帳號0000000000│  驗屍體證明書│    之公印文二枚│一份    │  理賠文件│
│    │3.TZM－152│          │            │3號之帳戶       │  一份        │  (2)本件核與正本│        │  簽收單一│
│    │          │          │            │                │2.臺北市政府警│    無異之印文一│        │  份      │
│    │          │          │            │                │  察局交通警察│    枚          │        │2.強制汽車│
│    │          │          │            │                │  大隊道路交通│  (3)束恆新之印文│        │  保險理賠│
│    │          │          │            │                │  事故證明書一│    二枚        │        │  計算書一│
│    │          │          │            │                │  份          │  (4)束恆新之簽名│        │  份      │
│    │          │          │            │                │3.除戶戶口名簿│    一枚        │        │3.死亡案件│
│    │          │          │            │                │  一份        │  (5)高愈杰之簽名│        │  賠款明細│
│    │          │          │            │                │4.委託查詢病歷│    二枚        │        │  表一份  │
│    │          │          │            │                │  資料同意書一│2.(1)臺北市政府警│        │4.汽車保險│
│    │          │          │            │                │  份          │    察局交通大隊│        │  承保車輛│
│    │          │          │            │                │5.同意複檢聲明│    第四組之公印│        │  肇事查案│
│    │          │          │            │                │  書一份      │    文一枚      │        │  及追償報│
│    │          │          │            │                │6.領款收據一份│  (2)第四組組長姜│        │  告書一份│
│    │          │          │            │                │7.保險賠款電匯│    運  之印文一│        │          │
│    │          │          │            │                │  同意書一份  │    枚          │        │          │
│    │          │          │            │                │8.繼承系統表一│  (3)警員李傑志之│        │          │
│    │          │          │            │                │  份          │    印文一枚    │        │          │
│    │          │          │            │                │9.聲明同意書一│3.(1)臺北市大安區│        │          │
│    │          │          │            │                │  份          │    戶政事務所主│        │          │
│    │          │          │            │                │10.汽(機)車保 │    任林菁之公印│        │          │
│    │          │          │            │                │   險理賠申請 │    文一枚      │        │          │
│    │          │          │            │                │   書一份     │  (2)本全部謄本與│        │          │
│    │          │          │            │                │              │    戶籍登記資料│        │          │
│    │          │          │            │                │              │    無異之印文一│        │          │
│    │          │          │            │                │              │    枚          │        │          │
│    │          │          │            │                │              │  (3)中華民國92年│        │          │
│    │          │          │            │                │              │    4月28日之印 │        │          │
│    │          │          │            │                │              │    文一枚      │        │          │
│    │          │          │            │                │              │  (4)臺北市大安區│        │          │
│    │          │          │            │                │              │    戶政事務所謄│        │          │
│    │          │          │            │                │              │    本專用之印文│        │          │
│    │          │          │            │                │              │    一枚        │        │          │
│    │          │          │            │                │              │  (5)北市安戶謄字│        │          │
│    │          │          │            │                │              │    第121610之印│        │          │
│    │          │          │            │                │              │    文一枚      │        │          │
│    │          │          │            │                │              │4.黃靖傑之印文一│        │          │
│    │          │          │            │                │              │  枚            │        │          │
│    │          │          │            │                │              │5.黃靖傑之印文一│        │          │
│    │          │          │            │                │              │  枚            │        │          │
│    │          │          │            │                │              │6.黃靖傑之印文一│        │          │
│    │          │          │            │                │              │  枚            │        │          │
│    │          │          │            │                │              │7.黃靖傑之印文一│        │          │
│    │          │          │            │                │              │  枚            │        │          │
│    │          │          │            │                │              │8.黃靖傑之印文二│        │          │
│    │          │          │            │                │              │  枚            │        │          │
│    │          │          │            │                │              │9.黃靖傑之印文一│        │          │
│    │          │          │            │                │              │  枚            │        │          │
│    │          │          │            │                │              │10.黃又青之印文 │        │          │
│    │          │          │            │                │              │   二枚         │        │          │
└──┴─────┴─────┴──────┴────────┴───────┴────────┴────┴─────┘


司法院資訊處製作；財團法人民間司法改革基金會備份。
